【裁判字號】    99,訴,2193
【裁判日期】    990831
【裁判案由】    毒品危害防制條例
【裁判全文】
臺灣板橋地方法院刑事判決              99年度訴字第2193號
公  訴  人  臺灣板橋地方法院檢察署檢察官
被      告  甲○○
上列被告因違反毒品危害防制條例案件，經檢察官提起公訴（99
年度毒偵字第3804、4286號），本院依簡式審判程序審理後，判
決如下：
    主    文
甲○○犯如附表所示之罪，均累犯，分別處如附表所示之刑。應
執行有期徒刑壹年柒月，扣案第一級毒品海洛因合計驗餘淨重零
點零捌公克、第二級毒品甲基安非他命驗餘淨重零點零玖壹捌
公克，均沒收銷燬之；扣案包裹上開海洛因之包裝袋貳個、針筒
支、包裹上開甲基安非他命之包裝袋壹個及玻璃球共貳個，均
沒收之。
    事    實
一、甲○○前因施用毒品案件，經本院裁定送觀察、勒戒後，因
    認有繼續施用毒品之傾向，由本院裁定令入戒治處所施以強
    制戒治，其間雖曾經本院裁定停止戒治並付保護管束，而於
    民國90年3 月7 日停止處分釋放出臺灣臺中少年戒治所，惟
    其復因案經撤銷保護管束並令入戒治處所施以強制戒治，並
    於91年5 月15日執行完畢釋放出臺灣臺中少年戒治所，然其
    於前開強制戒治執行完畢釋放後5 年內，復因施用第一級毒
    品，經臺灣高等法院以94年度上訴字第607 號判決判處有期
    徒刑10月確定（下稱甲刑期），及因施用第二級毒品案件，
    經本院以94年度簡上字第188 號判決判處有期徒刑6 月確定
    （下稱乙刑期）。甲○○另因先後違反槍砲彈藥刀械管制條
    例案件，分別經本院以94年度訴字第403 、1597號判決判處
    有期徒刑1 年2 月、5 月確定（下稱丙、丁刑期，另分別併
    科罰金新臺幣5 萬元、9 千元）；因偽造貨幣案件，經臺灣
    高等法院以95年度上訴字第1526號判決判處有期徒刑2 年確
    定（下稱戊刑期），復因施用第一級、第二級毒品案件，經
    本院以94年度訴字第2784號判決判處有期徒刑8 月、5 月確
    定（下稱己、更刑期）。嗣甲至丁、己、更刑期均經本院以
    96年度聲減字第510 號裁定減刑，並就甲至丁刑期減刑後之
    刑期與戊刑期合併定應執行有期徒刑3 年4 月（下稱辛刑期
    ）；就己、更刑期減刑後之刑期合併定應執行有期徒刑6 月
    （下稱壬刑期），其經入監接續執行辛、壬刑期，甫於98年
    6 月9 日縮刑期滿徒刑執行完畢。
二、詎甲○○仍不知悔改，分別於如附表所示之時間、地點，先
    後施用第一級毒品海洛因1 次及第二級毒品甲基安非他命共
    2 次（均詳如附表所載）。嗣分別於如附表所示之時間、地
    點為警查獲甲○○，並當場扣得其所有如附表所示之毒品及
    供施用毒品所用之物品。
三、案經臺北縣政府警察局新莊分局、三重分局分別移請臺灣板
    橋地方法院檢察署檢察官偵查後提起公訴。
    理    由
一、本案被告甲○○所犯均係死刑、無期徒刑、最輕本刑為3 年
    以上有期徒刑以外之罪，其於準備程序中就被訴事實皆為有
    罪之陳述，經本院告知簡式審判程序之旨，並聽取公訴人、
    被告之意見後，經合議庭裁定由受命法官獨任進行簡式審判
    程序審理，合先敘明。
二、上揭犯罪事實，業據被告甲○○於本院準備程序中及審理時
    均坦承不諱，並有臺北縣政府警察局新莊分局99年4 月28日
    搜索扣押筆錄暨扣案物品目錄表、臺北縣政府警察局三重分
    局99年5 月16日搜索扣押筆錄暨扣案物品目錄表各1 份、99
    年4 月28日查獲現場照片6 張，及99年5 月16日扣案物照片
    1 張附卷可憑，而被告於如附表編號一所示之時間、地點為
    警查獲後，經採集其尿液送台灣檢驗科技股份有限公司囑託
    鑑定結果，呈嗎啡（按海洛因經施用進入人體後，係水解還
    原成嗎啡，再代謝排出體外，業據行政院衛生署藥物食品檢
    驗局以73藥檢壹字第030221號函文說明綦詳，而為本院辦理
    施用第一級毒品案件職務上所已知）、甲基安非他命之陽性
    反應，有該公司如附表編號一所示之濫用藥物檢驗報告附卷
    可稽；於如附表編號二所示之時間、地點為警查獲後，經採
    集其尿液同送台灣檢驗科技股份有限公司囑託鑑定結果，則
    僅呈甲基安非他命之陽性反應，亦有該公司如附表編號二所
    示之濫用藥物檢驗報告附卷可稽。另如附表編號一所示之扣
    案毒品經送交通部民用航空局航空醫務中心鑑驗，分別檢出
    海洛因、甲基安非他命成分，亦有如附表編號一所示之毒品
    鑑定書在卷可憑，均足以佐證被告自白與事實相符，堪以採
    信。再被告前因施用毒品案件，經本院裁定送觀察、勒戒後
    ，因認有繼續施用毒品之傾向，由本院裁定令入戒治處所施
    以強制戒治，其間雖曾經本院裁定停止戒治並付保護管束，
    而於90年3 月7 日停止處分釋放出臺灣臺中少年戒治所，惟
    其復因案經撤銷保護管束並令入戒治處所施以強制戒治，並
    於91年5 月15日執行完畢釋放出臺灣臺中少年戒治所，然其
    於前開強制戒治執行完畢釋放後5 年內，復因施用第一級毒
    品，經臺灣高等法院以94年度上訴字第607 號判決判處有期
    徒刑10月確定，及因施用第二級毒品案件，經本院以94年度
    簡上字第188 號判決判處有期徒刑6 月確定等情，有臺灣高
    等法院被告前案紀錄表1 份附卷可稽，足徵被告係於強制戒
    治執行完畢後5 年內，復有施用第一級、第二級毒品犯行經
    法院判處罪刑後，始進而再為本案各次施用海洛因、甲基安
    非他命之事證明確，已非毒品危害防制條例第20、23條所定
    之「初犯」或「5 年後再犯」情形（最高法院95年度第7 次
    刑事庭會議紀錄參照），自應依法論科。
三、按海洛因、甲基安非他命分別屬毒品危害防制條例第2 條第
    2 項第1 款、第2 款所定之第一級、第二級毒品，是核被告
    甲○○就如附表編號一所示部分，係犯毒品危害防制條例第
    10條第1 項、第2 項之施用第一級、第二級毒品罪；就如附
    表編號二所示部分，係犯毒品危害防制條例第10條第2 項之
    施用第二級毒品罪。被告各次為施用海洛因、甲基安非他命
    而持有海洛因、甲基安非他命之低度行為，分別為其施用第
    一級、第二級毒品之高度行為所吸收，均不另論罪。查被告
    前有如事實欄一所載之刑案前科及徒刑執行情形，有前開臺
    灣高等法院被告前案紀錄表在卷足徵，其於有期徒刑執行完
    畢5 年內故意再先後各次犯本案有期徒刑以上之前開二罪，
    依刑法第47條第1 項規定皆成立累犯，並均應加重其刑。再
    被告於如附表編號一所示時地先後施用海洛因、甲基安非他
    命之行為互殊，而其施用該次甲基安非他命後，復於如附表
    編號二所示時地，再施用甲基安非他命，所施用甲基安非他
    命之時地可明白區辨，且係被告前經警查獲後始再犯者，足
    認其本案所犯施用第一級、第二級毒品等罪間之犯意均屬各
    別，皆應予分論併罰。爰審酌被告前已有因施用第一級、第
    二級毒品經法院判處罪刑之前科紀錄，竟仍不思尋求正當之
    身心發展，再先後施用足以導致精神障礙、性格異常，甚至
    造成生命危險之海洛因、甲基安非他命，戕害一己之身心健
    康，對社會治安可能之危害程度非微，惟於犯後尚知坦認全
    部犯行等一切情狀，分別量處如附表所示之刑，並定其應執
    行之刑，以示懲儆。末查，扣案如附表編號一所示之海洛因
    合計驗餘淨重0.038 公克、甲基安非他命驗餘淨重0.0918公
    克，分別屬查獲之第一級、第二級毒品，均應依毒品危害防
    制條例第18條第1 項前段規定，於被告當次犯行之宣告刑及
    所定應執行刑後，皆諭知沒收銷燬之（至因檢驗需要而經取
    用滅失之部分，則不再宣告沒收銷燬）；扣案如附表編號一
    所示包裹上開海洛因、甲基安非他命之包裝袋共3 個，均係
    用於防止毒品裸露、潮濕，便於攜帶施用，與扣案如附表編
    號一所示之針筒3 支、玻璃球1 個，及扣案如附表編號二所
    示之玻璃球1 個，皆為被告所有，分別供其各次施用第一級
    、第二級毒品所用之物，業據被告陳明在卷，爰依刑法第38
    條第1 項第2 款規定，於被告當次犯行之宣告刑及所定應執
    行刑後，均併予宣告沒收之。
據上論斷，應依刑事訴訟法第273 條之1 第1 項、第299 條第1
項前段，毒品危害防制條例第10條、第18條第1 項前段，刑法第
11條前段、第47條第1 項、第38條第1 項第2 款、第51條第5 款
、第9 款，判決如主文。
本案經檢察官馮君傑到庭執行職務。
中    華    民    國    99    年    8     月    31    日
                  刑事第十七庭  法  官  張 兆 光
上列正本證明與原本無異。
如不服本判決，應於判決送達後10日內敘明上訴理由，向本院提
出上訴狀 (應附繕本) ，上訴於臺灣高等法院。其未敘述上訴理
由者，應於上訴期間屆滿後20日內向本院補提理由書「切勿逕送
上級法院」。
                                書記官  曹 秋 冬
中    華    民    國    99    年    8     月    31    日
附錄本案論罪科刑法條：
毒品危害防制條例第10條
施用第一級毒品者，處6 月以上5 年以下有期徒刑。
施用第二級毒品者，處3 年以下有期徒刑。
附表：
┌─┬─────────────┬───────┬──────────┬────┬────┬───────────┐
│編│施用毒品之時間、地點      │為警查獲之時間│扣案毒品暨毒品鑑定書│扣案物品│採集尿液│應宣告之罪刑          │
│號│                          │、地點        │                    │        │檢驗報告│                      │
├─┼─────────────┼───────┼──────────┼────┼────┼───────────┤
│一│於99年4 月27日晚間8 時許，│於99年4 月28日│第一級毒品海洛因合計│包裹左列│台灣檢驗│甲○○施用第一級毒品，│
│  │在臺北縣新莊市○○路178 號│下午6 時許，為│淨重0.040 公克（合計│海洛因之│科技股份│累犯，處有期徒刑拾月。│
│  │居住處，先基於施用第一級毒│警在臺北縣新莊│驗餘淨重0.038 公克）│包裝袋2 │有限公司│扣案第一級毒品海洛因合│
│  │品之犯意，以針筒注射方式，│市○○路51巷10│、第二級毒品甲基安非│個、包裹│99年5 月│計驗餘淨重零點零捌公│
│  │施用第一級毒品海洛因1 次後│號前查獲      │他命淨重0.0920公克（│左列甲基│13日濫用│克，沒收銷燬之，扣案包│
│  │，另基於施用第二級毒品之犯│              │驗餘淨重0.0918公克）│安非他命│藥物檢驗│裹上開海洛因之包裝袋貳│
│  │意，將第二級毒品甲基安非他│              │、交通部民用航空局航│之包裝袋│報告    │個及針筒支，均沒收之│
│  │命放在玻璃球內，以點火燒烤│              │空醫務中心99年5 月18│1 個、針│        │；又施用第二級毒品，累│
│  │吸食煙霧之方式，施用甲基安│              │日航藥鑑字第0993207 │筒3 支、│        │犯，處有期徒刑陸月。扣│
│  │非他命1 次                │              │、0000000 號毒品鑑定│玻璃球1 │        │案第二級毒品甲基安非他│
│  │                          │              │書                  │個      │        │命驗餘淨重零點零玖壹捌│
│  │                          │              │                    │        │        │公克，沒收銷燬之，扣案│
│  │                          │              │                    │        │        │包裹上開甲基安非他命之│
│  │                          │              │                    │        │        │包裝袋壹個及玻璃球壹個│
│  │                          │              │                    │        │        │，均沒收之            │
├─┼─────────────┼───────┼──────────┼────┼────┼───────────┤
│二│於99年5 月15日下午某時許，│於99年5 月16日│無                  │玻璃球1 │台灣檢驗│甲○○施用第二級毒品，│
│  │在臺北縣新莊市○○路178 號│晚間8時20 分許│                    │個      │科技股份│累犯，處有期徒刑陸月。│
│  │居住處，基於施用第二級毒品│，為警在臺北縣│                    │        │有限公司│扣案玻璃球壹個，沒收之│
│  │之犯意，將第二級毒品甲基安│三重市○○路33│                    │        │99年5 月│                      │
│  │非他命放在玻璃球內，以點火│巷口前查獲    │                    │        │31日濫用│                      │
│  │燒烤吸食煙霧之方式，施用甲│              │                    │        │藥物檢驗│                      │
│  │基安非他命1 次            │              │                    │        │報告    │                      │
└─┴─────────────┴───────┴──────────┴────┴────┴───────────┘

司法院資訊處製作；財團法人民間司法改革基金會備份。
